臺灣高等法院臺南分院刑事裁定
110年度抗字第4號
抗  告  人  
即 受 刑人  黃再守



上列抗告人因定應執行刑案件，不服臺灣臺南地方法院中華民國
109 年11 月30日裁定（109 年度聲字第2115 號），提起抗告，
本院裁定如下：
    主  文
抗告駁回。
    理  由
一、抗告意旨略以：
  ㈠抗告人即受刑人（下稱抗告人）黃再守收受原審裁定後，發
    現原審裁定係針對臺灣嘉義地方法院107年度嘉簡字第1225
    號、原審法院107年度易字第1434號、107年度訴字第443號
    、107年度易字第1266號、107年度訴字第1089號、臺灣嘉義
    地方法院107年度易字第516號、107年度訴字第623號、原審
    法院107年度訴字第924號、107年度訴字第1485號、108年度
    訴字第343號、鈞院108年度上易字第330號等判決所宣告之
    刑合併定執行刑為有期徒刑10年10月。惟抗告人比對曾收受
    之執行指揮書中，仍有8張執行指揮書未合併定應執行刑，
    分別為：⑴臺灣臺南地方檢察署（下稱臺南地檢）108年度執
    更助壬字第86號、⑵臺灣嘉義地方檢察署（下稱嘉義地檢）1
    08年度執十字第2602號、⑶嘉義地檢108年度執十字第2601號
    、⑷嘉義地檢108年度執助十字第681號、⑸嘉義地檢108年度
    執助十字第680號、⑹嘉義地檢108年度執助十字第706號、⑺
    嘉義地檢108年度執十字第4935號之1、⑻嘉義地檢109年度執
    十字第117號等，尚未完成合併。故抗告人提出抗告，懇請
    能否將抗告人之所有指揮書總共23張合併定刑。
　㈡再者，請鈞院念在抗告人為殘障人士，領有臺南市政府核發
    之二類殘障手冊，並患有重度心臟衰竭，入獄前已於永康奇
    美醫院評估做心臟移植手術之必要，且家中尚有年邁父親需
    照顧，領有低收入戶證明。而抗告人也是因身患重病又殘障
    ，維生不易，才會犯竊盜，懇請鈞院能法外開恩，能夠從輕
    量刑，早日重返社會，補償被害人及治療心臟病，撫養雙親
    。
二、按法律上屬於自由裁量之事項，並非概無法律性之拘束。法
    院就自由裁量權之行使，除不得逾越法律所規定範圍之外部
    性界限外，尚應受比例原則、公平正義原則之規範，謹守法
    律秩序之理念，體察法律之規範目的，使其結果實質正當，
    合於裁量之內部性界限，俾與立法本旨相契合。刑法第51條
    第5 款規定數罪併罰，宣告多數有期徒刑者，應於各刑中之
    最長期以上，各刑合併之刑期以下，定其應執行之刑期，但
    不得逾30年，其就數罪併罰，固非採併科主義，而係採限制
    加重主義，就俱發各罪中，以最重之宣告刑為基礎，由法院
    參酌他罪之宣告刑，裁量加重定之，且不得逾法定之30年最
    高限制，此即外部性界限。法院為裁判時，二者均不得有所
    逾越。在數罪併罰，有二裁判以上，定其應執行之刑時，固
    屬於法院自由裁量之事項，然仍應受前揭外部性界限及內部
    性界限之拘束（最高法院96年度台上字第7583號、97年度台
    上字第2017號判決意旨參照）。又執行刑之量定，係事實審
    法院自由裁量之職權，倘其所酌定之執行刑，並未違背刑法
    第51條各款所定之方法或範圍（即法律之外部性界限），亦
    無明顯違背公平、比例原則或整體法律秩序之理念（即法律
    之內部性界限）者，不得任意指為違法或不當（最高法院10
    4 年度台抗字第646 號裁定意旨參照）。
三、經查：
  ㈠抗告人因毒品危害防制條例等案件，經法院先後判處如附表
    編號1 至50 所示之刑，均經分別確定在案，有各該判決書
    及臺灣高等法院被告前案紀錄表可稽。嗣由臺南地檢檢察官
    聲請定應執行刑，經犯罪事實最後判決法院之臺灣臺南  地
    方法院審核卷證結果，認其聲請為正當，依刑事訴訟法第47
    7 條第1 項，刑法第50條第2項、第53條、第51條第5 款，
    就附表編號1 至50 所示之刑，裁定應執行刑有期徒刑10年1
    0月。
　㈡抗告人所犯如附表編號1 至50 所示之罪共50 罪，合計該50 
    罪之總刑度為34 年7 月（此為外部界限）；又因其中如附
    表編號2-7、8-11、14-15、18-20、21-43、44-48、 49-50
    所示各罪，曾分別定應執行刑為有期徒刑2年、1年6月、1年
    3月、1年、4年、1年、1年6月，加上尚未定刑之宣告刑（附
    表編號1、12、13、16、17所示部分）所形成之內部界限（
    有期徒刑14年9月），則原審就附表所示50 罪定應執行刑為
    有期徒刑10 年10 月，係在各刑中之最長期（即1年2月）
    以上，各刑曾裁判定應執行刑加上尚未定刑之宣告刑所形成
    之內部界限（14年9月）以下，是原裁定就附表所示各罪所
    定之應執行刑，當已兼顧抗告人行為責任與整體比例原則暨
    責罰相當原則等自由裁量權之內部抽象價值，並無違反內部
    性界限濫權裁量情形。況依抗告人為如附表所示之50 罪，
    可見抗告人無法控制而一再犯罪，顯非偶發性犯罪，反映抗
    告人法治觀念薄弱、自我約束能力不足之人格特性與犯罪傾
    向，自應受較高之刑罰評價（此實係基於刑罰公平原則考量
    ，杜絕僥倖犯罪心理，並避免鼓勵犯罪），以匡正其迭次違
    反刑罰規範行為。從而原裁定法院就其自由裁量權之行使，
    既符合比例原則、公平正義原則、法律秩序理念及法律規範
    目的，自應尊重原裁定法院裁量權限之行使。是以，原審此
    項裁量職權之行使，並無違反法律之目的及法律秩序之理念
    所在，符合外部性、內部性界限，屬法院裁量職權之適法行
    使，揆諸上揭說明，原裁定並無不當。
　㈢抗告意旨雖以抗告人另有他罪合於定執行刑之要件，應與本
    案合併定應執行刑云云，指摘原裁定不當。惟法院受理檢察
    官聲請定應執行刑案件，係以檢察官所聲請內容作為審查及
    裁判之範圍，未經檢察官聲請部分，基於不告不理原則，法
    院不得任意擴張予以審理，是抗告意旨所指部分既非檢察官
    聲請之內容，揆諸前開說明，原審毋庸就該部分作為審查即
    裁判之範圍，於法並無違誤。
　㈣至抗告人所舉其家中尚有父親需照顧，及其身體狀況不佳等
    節，係屬個案審判中量刑之參考，尚非本件判決確定後定應
    執行刑法院所得調查審酌之事項，是抗告人執此部分提起抗
    告，亦難認有理由。
四、綜上所述，本件原審裁定所定之應執行刑，並未逾越法定刑
    之範圍，且其裁量權之行使亦無濫用權力情事，符合比例原
    則、公平正義原則、法律秩序理念及法律規範目的，而未違
    反上開最高法院所揭示之內部性界限及外部性界限。抗告人
    抗告意旨所陳之內容，難認可採，是以本件抗告為無理由，
    應予駁回。
五、據上論斷，應依刑事訴訟法第412 條，裁定如主文。 　　
中　　華　　民　　國　　110 　年　　1 　　月　　11　　日
                  刑事第三庭    審判長法　官  陳連發
                                      法　官  洪榮家
                                      法　官  何秀燕
以上正本證明與原本無異。
如不服本裁定，應於收受本裁定後五日內向本院提出抗告狀。
　　　　　　　　　　　　　　　　　　　書記官  翁心欣　　
中　　華　　民　　國　　110 　年　　1 　　月　　11　　日